【裁判字號】    98,易,1055
【裁判日期】    990129
【裁判案由】    毒品危害防制條例
【裁判全文】
臺灣苗栗地方法院宣示判決筆錄          98年度易字第1055號
公  訴  人  臺灣苗栗地方法院檢察署檢察官
被      告  甲○○
上列被告因違反毒品危害防制條例案件（起訴案號：98年度毒偵
字第1253號），本院於中華民國99年1 月29日下午4 時，在本院
第二法庭宣示判決，出席職員如下：
                審判長法  官  林信旭
                      書記官  黃雅琦
法官起立朗讀判決主文、犯罪事實要旨、處罰條文、附記事項，
及告以上訴限制、期間並提出上訴狀之法院，且諭知記載其內容
：
一、主  文：
    甲○○施用第二級毒品，累犯，處有期徒刑伍月，如易科罰
    金以新台幣壹仟元折算壹日。。
二、犯罪事實要旨：如後附起訴書所載。惟關於被告前案之縮刑
    期滿日期應修正為民國97年9月24日。
三、處罰條文：
    毒品危害防制條例第10條第2項。
四、協商判決除有刑事訴訟法第455 條之4 第1 項第1 款於本訊
    問程序終結前，被告撤銷協商合意或檢察官撤回協商聲請者
    ；第2 款被告協商之意思非出於自由意志者；第4 款被告所
    犯之罪非第455 條之2 第1 項所定得以協商判決者；第6 款
    被告有其他較重之裁判上一罪之犯罪事實者；第7 款法院認
    應諭知免刑或免訴、不受理者情形之一，及違反同條第2 項
    「法院應於協商合意範圍內為判決；法院為協商判決所科之
    刑，以宣告緩刑或2 年以下有期徒刑、拘役或罰金為限」之
    規定者外，不得上訴。
五、如有前項得上訴之情形，若不服本件判決，得自收受判決筆
    錄送達之日起10日內，向本院提出上訴書狀，上訴於第二審
    法院。
中    華    民    國    99    年    1     月    29    日
                  台灣苗栗地方法院刑事第一庭
                            書記官  黃雅琦
                      審判長法  官  林信旭
以上正本證明與原本無誤
                            書記官  黃雅琦
中    華    民    國    99    年    1     月    29    日
附件：
臺灣苗栗地方法院檢察署檢察官起訴書  98年度毒偵字第1253號
    被  告  吳林峰  男  41歲（民國○○年○月○○日生）
                    國民身分證統一編號：Ｚ000000000號
                    住苗栗縣頭份鎮○○里○○鄰○○路22號
                    （另案於臺灣臺中監獄苗栗分監執行中）
上列被告因違反毒品危害防制條例案件，業經偵查終結，認應提
起公訴，茲將犯罪事實及證據並所犯法條分敘如下：
        犯罪事實
一、吳林峰曾因竊盜等案件，先後經臺灣苗栗地方法院判決有期
    徒刑8月及7月確定，再經同法院於民國97年 6月25日，以97
    年度聲字第528號裁定應合併執行有期徒刑1年2月，於同年7
    月8日確定，並於同年9月24日縮短刑期執行完畢。又前因施
    用毒品案件，先後送觀察、勒戒後，均認無繼續施用毒品之
    傾向，業由本署檢察官於87年9月17日，以87年度偵字第392
    4號，及於88年7月27日，以88年度偵字第3449號為不起訴處
    分確定。復自91年12月20日後之某日起至93年12月30日止，
    因連續施用第二級毒品安非他命案件，經臺灣苗栗地方法院
    於94年5月31日，以94年度簡上字第14號判決有期徒刑5月確
    定，並與另案經法院判決確定竊盜及贓物案件之有期徒刑 1
    年2月、3月接續執行後，於95年 8月21日縮短刑期執行完畢
    。
二、詎吳林峰猶不知悛改，復基於施用第二級毒品安非他命之犯
    意，於98年 7月13日19時許為警查獲採尿往前回溯96小時內
    之某時點，在苗栗縣頭份鎮○○里○○鄰○○路22號之住處，
    以將安非他命放置於玻璃球（未扣案）內，並以火加熱燒烤
    後使成煙霧，再以鼻子吸食之方式，施用第二級毒品 1次。
    嗣於98年 7月13日16時許，因另涉販賣及轉讓毒品等案件（
    均另案偵辦），而在頭份鎮○○路與民族路口處為警拘獲，
    並經徵得其同意後採集尿液送請檢驗，結果呈現安非他命、
    甲基安非他命陽性反應。
三、案經新竹縣政府警察局竹北分局報告偵辦。
        證據並所犯法條
一、本案之證據清單臚列如下：
  (一)被告吳林峰98年11月 6日於本署偵訊時之自白─證明被告坦
    承確有於前揭時、地施用第二級毒品安非他命1次之犯行。
  (二)新竹縣政府警察局竹北分局毒品犯罪嫌疑人尿液採驗作業管
    制紀錄表影本1紙─證明被告於98年7月13日16時許為警查獲
    後所採集之尿液（檢體編號： 北98280），係被告親自排放
    之尿液，被告身體之代謝物。
  (三)詮昕科技股份有限公司98年 7月29日濫用藥物尿液檢驗報告
    影本1紙─證明被告為警查獲後所採集之編號北98280號尿液
    ，經送請檢驗後，結果呈現安非他命、甲基安非他命陽性反
    應。
  (四)法務部全國檢察官線上查詢刑案人犯在監所最新資料報表、
    刑案資料查註紀錄表及臺灣苗栗地方法院94年度簡上字第14
    號判決書各 1份─證明被告前曾於觀察、勒戒執行完畢釋放
    後（88年7月27日起算），5年內再因施用第二級毒品安非他
    命案件，並經法院判決確定，故本件非屬觀察、勒戒執行完
    畢釋放後「5 年後再犯」之情形（與毒品危害防制條例第20
    條第 3項之修正理由有所不符，並參照最高法院97年度台非
    字第540號判決及最高法院97年度第5次刑事庭會議決議）。
二、核被告所為，係違反毒品危害防制條例第10條第 2項之施用
    第二級毒品罪嫌。又被告有如犯罪事實欄所述之論罪科刑與
    刑罰執行紀錄，有法務部全國檢察官線上查詢刑案人犯在監
    所最新資料報表及刑案資料查註紀錄表各 1份等附卷可稽，
    其於有期徒刑執行完畢後，5 年以內故意再犯本件有期徒刑
    以上之罪，請依刑法第47條第 1項之規定論以累犯，並加重
    其刑至二分之一。
三、依毒品危害防制條例第23條第2項、刑事訴訟法第251條第 1
    項提起公訴。
    此  致
臺灣苗栗地方法院
中    華    民    國    98    年    11    月    19    日
                              檢 察 官  黃棋安
本件證明與原本無異
中    華    民    國    98    年    12    月    2     日
                              書 記 官  張穎文
附錄本案所犯法條：毒品危害防制條例第10條第2項
施用第二級毒品者，處3年以下有期徒刑。

司法院資訊處製作；財團法人民間司法改革基金會備份。
